【裁判字號】    89,易,2252
【裁判日期】    891117
【裁判案由】    違反商標法
【裁判全文】
臺灣臺北地方法院刑事判決                        八十九年度易字第二二五二號
    公  訴  人  臺灣臺北地方法院檢察署檢察官
    被      告  甲○○
                乙○○
右列被告因違反商標法案件，經檢察官提起公訴（八十九年度偵字第一六一四一號）
，本院判決如左：
    主      文
甲○○、乙○○共同連續明知為意圖欺騙他人，於同一商品使用相同於他人註冊商標
之圖樣之商品而販賣，各處有期徒刑肆月，如易科罰金，均以參佰元折算壹日。均緩
刑參年。
扣案如附表二所示之仿冒商品捌拾捌件均沒收。
    事      實
一、甲○○於民國八十四年八月間，因犯過失致人於死罪，經本院判處有期徒刑八月
    ，緩刑四年確定，嗣因緩刑期滿而緩刑之宣告未經撤銷，其刑之宣告失其效力（
    不構成累犯）。
二、甲○○、乙○○與姓名年籍不詳綽號「小志」之成年男子，三人均明知如附表一
    所示之商標名稱及圖樣，業經法商路易威登馬爾悌耶公司（ＬＯＵＩＳ  ＶＵＩ
    ＴＴＯＮ  ＭＡＬＬＥＴＩＥＲ，下稱路易威登公司）向我國經濟部中央標準局
    （今已改制為智慧財產局）申請註冊登記，經核准取得指定使用於各種手提箱、
    手提包、旅行箱、行李箱及其他應屬本類之一切商品等如附表一所示商品之商標
    專用權（相關商標註冊號數、商標圖樣、專用商品、專用期間均詳如附表一所示
    ），現均仍於商標專用期間內；並均明知法商路易威登公司所生產製造使用上開
    商標圖樣之皮夾、手提包等商品，在國際及國內市場均行銷多年，具有相當之聲
    譽，為業者及一般消費大眾所熟知，屬相關大眾所共知之商標及商品。詎甲○○
    、乙○○及小志三人基於共同犯意之聯絡，自八十九年五月底某日起，由甲○○
    、乙○○二人至大陸地區廣州市皮具城內某不詳商店，明知該店內皮夾、手提包
    等如附表二所示之商品係不詳人士意圖欺騙他人，未經法商路易威登公司之同意
    或授權，於同一商品仿冒製造使用相同於上開註冊商標之圖樣之商品，竟以每件
    商品新台幣（下同）一百元至四百元不等之價格，連續二次販入該等商品多件，
    繼基於意圖營利之概括犯意，連續將該等商品自香港攜帶輸入國內，再交由小志
    陳列在台北市○○○路某處或台中等地區，連續高價出售予不特定顧客賺取差價
    牟利，甲○○及乙○○二人則可得該等商品販入價格二成之佣金（該二人可各得
    一成之佣金）。嗣為警於八十九年七月二十五日十八時三十分許，在台北市○○
    區○○街二十八號前，為警查獲甲○○、乙○○，並扣得其等所有如附表二所示
    之使用相同上開商標圖樣之仿冒商品八十八件。
三、案經法商路易威登公司委由告訴代理人蕭彩綾律師訴由台北市政府警察局松山分
    局報請台灣台北地方法院檢察署檢察官偵查起訴。
    理      由
一、右揭事實，迭據被告甲○○、乙○○二人於警訊、偵訊及本院審理中坦承不諱，
    復經告訴人法商路易威登公司告訴代理人蕭彩綾律師指訴綦詳，而該「ＬＶ」等
    如附表一所示之商標名稱及圖樣，業經法商路易威登公司向我國經濟部中央標準
    局（現已改制為智慧財產局）申請註冊登記，經核准取得指定使用於各種手提箱
    、手提包、旅行箱、行李箱及其他應屬本類之一切商品等如附表一所示商品之商
    標專用權，現均仍於商標專用期間內，亦有經濟部中央標準局（智慧財產局）核
    發之商標註冊證影本三紙附卷足參。此外，復有鑑定證明一紙及扣案如附表二所
    示之仿冒商品八十八件可資佐證。綜上，本件事證明確，被告二人犯行均堪認定
    ，應予依法論科。
二、按被告甲○○、乙○○明知係商標法第六十二條第一款所規定為意圖欺騙他人，
    於同一商品使用相同於他人註冊商標之圖樣之商品而輸入，繼而由小志販賣該等
    商品，核其等所為，均係犯商標法第六十三條之輸入仿冒商標商品罪及販賣仿冒
    商標商品罪。又被告甲○○、乙○○與小志三人間就輸入仿冒商標商品及販賣仿
    冒商標商品二犯行，有犯意聯絡及行為分擔，均為共同正犯。渠等陳列販賣仿冒
    商標商品之低度行為，為販賣仿冒商標商品之高度行為所吸收，不另論罪。其等
    先後二次輸入及多次販賣之犯行，均時間緊接，方法相同，觸犯構成要件相同之
    罪名，顯係基於概括犯意反覆為之，均應依連續犯之規定論以一罪，並加重其刑
    。又上揭輸入仿冒商標商品及販賣仿冒商標商品之行為，有方法結果之牽連關係
    ，應依刑法第五十五條之規定，從情節較重之販賣仿冒商標商品罪處斷。爰審酌
    被告販賣仿冒商標商品影響真正商標權所表彰之品質及商譽，造成商標專用權人
    之損失，並妨礙社會交易秩序，且所為損害我國國際名譽，及其素行、犯罪動機
    、目的、手段、智識程度、生活狀況、販賣仿冒商標商品數目、未與被害人達成
    和解及賠償被害人損失暨犯罪後坦承犯行等一切情狀，量處如主文所示之刑，並
    諭知易科罰金之折算標準，以示懲儆。末查被告甲○○於八十四年八月間，雖曾
    犯過失致人於死罪，經本院判處有期徒刑八月，緩刑四年確定，惟於緩刑期滿而
    緩刑之宣告未經撤銷，其上揭刑之宣告依刑法第七十六條之規定已失其效力，而
    與未曾受有期徒刑以上刑之宣告同；被告乙○○復未曾受有期徒刑以上刑之宣告
    ，各有台灣高等法院檢察署刑案紀錄簡覆表一紙在卷可按，其等因一時失慮，致
    誤觸法網，本院認其等經此次起訴審判之教訓後，當能知所警惕，信無再犯之虞
    ，因認對被告二人所處之刑以暫不執行為適當，爰均併予宣告緩刑三年，用勵自
    新。又扣案如附表二所示之商品均為被告所有販賣使用相同上開商標圖樣之仿冒
    商標商品，應依商標法第六十四條之規定，宣告沒收之。
據上論斷，應依刑事訴訟法第二百九十九條第一項前段，商標法第六十三條、第六十
四條，刑法第十一條前段、第二十八條、第五十六條、第五十五條、第四十一條、第
七十四條第一款，罰金罰鍰提高標準條例條第二條，判決如主文。
本案經檢察官黃玉垣到庭執行職務。
中    華    民    國      八十九        年      十一      月    十七    日
                                      臺灣臺北地方法院智慧財產法庭
                                          法  官  黃  紹  紘
右正本證明與原本無異。
如不服本判決，應於判決送達後十日內，向本院提出上訴狀。
                                          書記官  劉  新  怡
中    華    民    國      八十九      年        十一      月    二十三  日
附錄本案論罪科刑法條全文
商標法第六十二條
意圖欺騙他人，有左列情事之一者，處三年以下有期徒刑、拘役或科或併科新臺幣二
十萬元以下罰金：
  一、於同一商品或類似商品，使用相同或近似於他人註冊商標之圖樣者。
  二、於有關同一商品或類似商品之廣告、標帖、說明書、價目表或其他文書，附加
      相同或近似於他人註冊商標圖樣而陳列或散布者。
商標法第六十三條
明知為前條商品而販賣、意圖販賣而陳列、輸出或輸入者，處一年以下有期徒刑、拘
役或科或併科新台幣五萬元以下罰金。


司法院資訊處製作；財團法人民間司法改革基金會備份。
